臺灣新北地方法院板橋簡易庭小額民事判決
110年度板小字第4233號
原      告  王怡文  

被      告  吳朝主即晶瑩洗衣店

上列當事人間請求損害賠償事件，於民國111年1月19日言詞辯論
終結，本院判決如下：
    主  文
被告應給付原告新臺幣貳仟陸佰元，及自民國一百一十年十二月
二十二日起至清償日止，按年息百分之五計算之利息。
原告其餘之訴駁回。
訴訟費用新臺幣壹仟元由被告負擔新臺幣壹佰元，其餘由原告負
擔。
本判決原告勝訴部分得假執行。
    事實及理由
一、原告起訴主張：原告於民國109年11月28日以新臺幣（下同
    ）41,500元之價格，講買世界知名義大利品牌凡賽斯（VERS
    ACE）外套乙件（下稱系爭外套），自購買後僅於農曆年節
    期間穿著過一次，衣況係屬「近全新之狀態」。嗣於110年3
    月16日將系爭外套交由被告吳朝主獨資經營之晶瑩洗衣店清
    洗，原告於同年3月19曰取回系爭外套，返家後檢視發現外
    套領口有皺褶變形之情況。原告向購買店家凡賽斯台北101
    專櫃，詢問為何經洗滌後領口會產生皺褶變形之情況，並經
    該專櫃協助將系爭外套送回總公司檢驗，經查證系爭外套之
    洗衣標示為不可水洗，而被告未按照洗標錯誤採用水洗方式
    洗滌。原告再向被告求證是否有誤採水洗方式洗務系爭外套
    ，被告亦承認確有上述情事。系爭外套遭被告誤採水洗方式
    洗滌後，造成領口產生皺褶變形之瑕疵，已屬嚴重影響世界
    知名義大利品牌「凡賽斯(VERSACE)」之價值性與美觀性，
    堪認已可視同毁損程度重大之滅失情形，為此，爰依侵權行
    為之法律關係提起本件訴訟，並聲明：被告應給付原告39,1
    95元及自起訴狀繕本送達翌日起至清償日止，按年息百分之
    5計付利息。
二、被告則以：系爭外套事實上還可以使用，並非不能使用，所
    以原告請求扣除折舊後的購買價格，被告認為不合理，依照
    公會賠償洗衣價格10至15倍，本件洗衣價錢為130元，被告
    願意賠償原告20倍洗衣價錢即2,600元等語，並聲明：原告
    之訴駁回。
三、本院之判斷：
（一）原告主張之上開事實，業據其提出系爭外套銷售收據、洗
      衣收據、系爭外套照片3張、系爭外套洗標照片、新北市
      消費爭議調解委員會調解紀錄、洗衣定型化契約應記載及
      不得記載事項（下稱洗衣定型化契約）等件影本為證，經
      本院調查結果，堪認原告之主張為真實，被告則以前情置
      辯。
（二）復按故意或過失，不法侵害他人之權利者，負損害賠償責
      任，民法第184條第1項前段定有明文；當事人已證明受有
      損害而不能證明其數額或證明顯有重大困難者，法院應審
      酌一切情況，依所得心證定其數額；損害賠償之訴，原告
      已證明受有損害，有客觀上不能證明其數額或證明顯有重
      大困難之情事時，如仍強令原告舉證證明損害數額，非惟
      過苛，亦不符訴訟經濟之原則，爰增訂第2項，規定此種
      情形，法院應審酌一切情況，依所得心證定其數額，以求
      公平，此有民事訴訟法第222條第2項明文暨其立法理由可
      參。查原告主張系爭外套因被告行為而受損，並應以洗衣
      定型化契約第14條重大毀損擬制為滅失之約定，賠償原告
      購買系爭外套之價格扣除折舊後之價格，惟本院審酌系爭
      外套確有原告所稱受損之情事，被告亦不爭執，然系爭外
      套雖有產生皺褶變形但尚未達到洗衣定型化契約第14條2
      項所稱：「（一）送洗衣物嚴重縮水、變形或其他嚴重毀
      損情形，致不適消費者穿著者。（二）送洗衣物嚴重毀損
      致未能達到原設計功能者。（三）送洗衣物移染、變色或
      其他嚴重喪失美觀之情形，致消費者不願穿著者。（四）
      其他毀損程度重大者。」。復參酌系爭外套購買價格、通
      常使用情形及受損情況，認以被告願意賠償洗潔費用130
      元之20倍即2,600元，計算損害額，始屬合理，執此，本
      件原告僅得向被告請求賠償2,600元。
四、從而，原告依侵權行為損害賠償之法律關係，請求被告應給
    付原告2,600元，為有理由，應予准許。逾此部分之請求，
    為無理由，應予駁回。
五、本件事證已臻明確，兩造其餘攻擊防禦方法及所提之證據，
    核與判決結果無影響，毋庸再予一一論述，附此敘明。
六、本件係小額訴訟事件，應依民事訴訟法第436條之19第1項規
    定，確定本件訴訟費用為1,000元，由敗訴之被告負擔100元
    ，其餘由原告負擔。
七、結論：原告之訴為一部有理由，一部無理由，依民事訴訟法
    第436條之23、第436條第2項、第79條、第436條之19第1項
    、第436條之20，判決如主文。
中    華    民    國     111    年    2    月    16   日
                  臺灣新北地方法院板橋簡易庭
                      法      官  呂安樂
以上正本係照原本作成。
如不服本判決，應於送達後20日內，向本院提出上訴狀，並表明
上訴理由（上訴理由應表明一、原判決所違背之法令及具體內容
。二、依訴訟資料可認為原判決有違背法令之具體事實。），如
於本判決宣示後送達前提起上訴者，應於判決送達後20日內補提
上訴理由書（須附繕本），如未於上訴後20日內補提合法上訴理
由書，法院得逕以裁定駁回上訴。
中    華    民    國     111    年    2    月    16   日
                      書  記  官  陳佩瑩